【裁判字號】    99,上訴,1931
【裁判日期】    991130
【裁判案由】    毒品危害防制條例
【裁判全文】
臺灣高等法院高雄分院刑事判決        99年度上訴字第1931號
上  訴  人
即  被  告  吳輝隆
上列上訴人因毒品危害防制條例案件，不服臺灣高雄地方法院99
年度審訴字第3371號中華民國99年11月2 日第一審判決（起訴案
號：臺灣高雄地方法院檢察署99年度毒偵字第4882號），提起上
訴，本院判決如下：
    主  文
上訴駁回。
    理  由
一、按不服地方法院之第一審判決而上訴者，應向管轄第二審之
    高等法院為之。上訴書狀應敘述具體理由。上訴書狀未敘述
    上訴理由者，應於上訴期間屆滿後二十日內補提理由書於原
    審法院，逾期未補提者，原審法院應定期間先命補正。第二
    審法院認為上訴書狀未敘述理由或上訴有第362 條前段之情
    形者，應以判決駁回之。但其情形可以補正而未經原審法院
    命其補正者，審判長應定期間先命補正。刑事訴訟法第361
    條、第367 條，分別定有明文。所謂不服第一審判決之具體
    理由，必係依據卷內既有訴訟資料或提出新事證，指摘或表
    明第一審判決有何採證認事、用法或量刑等足以影響判決本
    旨之不當或違法，而構成應予撤銷之具體事由，始克當之，
    例如：依憑證據法則具體指出所採證據何以不具證據能力，
    或依憑卷證資料，明確指出所為證據證明力之判斷如何違背
    經驗、論理法則；倘僅泛言原判決認定事實錯誤、違背法令
    、量刑失之過重或輕縱，而未依上揭意旨指出具體事由，或
    形式上雖已指出具體事由，然該事由縱使屬實，亦不足以認
    為原判決有何不當或違法者，如對於不具有調查必要性之證
    據，法院未依聲請調查亦未說明理由，或援用證據不當，但
    除去該證據仍應為同一事實之認定，皆難謂係具體理由，俾
    與第二審上訴制度旨在請求第二審法院撤銷、變更第一審不
    當或違法之判決，以實現個案救濟之立法目的相契合，並節
    制濫行上訴，此有最高法院97年度臺上字第892 號判決足資
    參照。是以上訴人之上訴書狀或補提之上訴理由書，雖有敘
    述上訴理由，惟並未具體敘述第一審判決有上述違法、不當
    情形，即與未敘述具體理由無異，其所為上訴，即不符合上
    訴之法定要件。
二、經查，本案原審判決以上訴人即被告吳輝隆犯施用第一級毒
    品，處有期徒刑10月；又犯施用第二級毒品，處有期徒刑6
    月，應執行有期徒刑1 年3 月，被告於上訴期間屆滿前提出
    上訴狀，然上訴理由係稱：「我已經坦承真心悔過，雖有吸
    毒前科，但本案判刑仍屬過重，刑罰之目的不在懲罰而在教
    人悔過，被告現於假釋期間，均有按時報到，且向觀護人坦
    承犯行，真心悔悟，希望能給一次機會，從輕發落。」等語
    。惟查，被告坦承有上開施用毒品海洛因、甲基安非他命犯
    行，且採尿送驗結果呈嗎啡、甲基安非他命、可待因之陽性
    反應，此有台灣檢驗科技股份有限公司99年8 月5 日濫用藥
    物檢驗報告、臺灣高雄地方法院檢察署受保護管束人（被告
    ）尿液檢體監管紀錄表各1 份報告在卷足憑，被告於原審並
    同意以簡式審判程序審理，原審因而據以論罪科刑，並無不
    合。又依法本案亦不得宣告將被告送醫療機構服用「美沙冬
    」之治療方法以代替刑罰。原審判決理由已經審酌被告施用
    毒品之行為不僅戕害自身身心健康，亦間接影響社會治安，
    被告前經觀察、勒戒、強制戒治後，仍未能戒斷毒癮，復又
    4 次再犯施用毒品案件經判處徒刑確定，且有違反肅清煙毒
    條例、麻醉藥品管理條例、贓物、竊盜等前科及執行紀錄，
    有其臺灣高等法院被告前案紀錄表在卷可稽，顯見其對毒品
    之依賴情形非輕，且平日素行非佳，並考量被告犯後坦承犯
    行、其施用毒品之前科情形等一切情狀，認檢察官求處被告
    應執行有期徒刑1 年6 月等語，尚屬過重，爰分別量處施用
    第一級毒品部分有期徒刑10月；施用第二級毒品部分有期徒
    刑6 月，並定應執行刑有期徒刑1 年3 月，原審判決已依刑
    法第57條各款規定審酌後而為量刑。被告上訴狀所載之理由
    ，並未具體指出原審判決所為之判斷及量刑，有如何違背經
    驗、論理法則之處，亦即並未就原審之採證及判斷具體指出
    有何違背法令或不當之處，依上開說明，實難認本件被告之
    上訴係上開法條所規定之具體理由，亦即被告上訴並未具體
    敘述原審判決有何違背法令或不當之處。
三、被告上訴顯未依據卷內既有訴訟資料或提出新事證，指摘或
    表明第一審判決有何採證認事、用法或量刑等足以影響判決
    本旨之不當或違法，而構成應予撤銷之具體事由，核與刑事
    訴訟法第361 條第2 項所稱「具體理由」顯非相當，其上訴
    顯屬違背法律上之程式，應由本院依同法第367 條前段、第
    372 條規定，不經言詞辯論，判決如主文。
據上論斷，應依刑事訴訟法第367 條前段、第372 條，判決如主
文。
中    華    民    國    99    年    11    月    30    日
                  刑事第六庭    審判長法  官  王憲義
                                      法  官  邱永貴
                                      法  官  簡志瑩
以上正本證明與原本無異。
施用第二級毒品部分不得上訴。
施用第一級毒品部分，如不服本判決應於收受本判決後10日內向
本院提出上訴書狀，其未敘述上訴理由者，並得於提起上訴後10
日內向本院補提理由書狀（均須按他造當事人之人數附繕本）「
切勿逕送上級法院」。
中    華    民    國    99    年    11    月    30    日
                                      書記官  吳新貞
附錄本判決論罪科刑法條：
毒品危害防制條例第10條
施用第一級毒品者，處6 月以上5 年以下有期徒刑。
施用第二級毒品者，處3 年以下有期徒刑。

司法院資訊處製作；財團法人民間司法改革基金會備份。
